【裁判字號】    89,易,191
【裁判日期】    890315
【裁判案由】    妨害自由
【裁判全文】
臺灣桃園地方法院刑事判決          八十九年度易字第一九一號
        公  訴  人  台灣桃園地方法院檢察署檢察官
        被      告  甲○○
右列被告因妨害自由案件，經檢察官提起公訴（八十八年度偵字第一八五一五號），
本院判決如左：
        主  文
甲○○以加害生命之事恐嚇他人，致生危害於安全，累犯，處有期徒刑肆月，如易科
罰金，以參佰元折算壹日。
        事  實
一、甲○○曾於八十一年間因偽造有價證券罪經本院判處有期徒刑四年二月，執行中
    經假釋，於假釋期間內更犯伺占罪，經本院於八十四年間判處有期徒刑四月，前
    開假釋亦經撤銷，殘刑有期徒刑一年十月十六日與侵占之有期徒刑四月接續執行
    ，於八十七年三月間又經假釋，並於八十七年七月十五日假釋期未經撤銷假釋，
    未執行之刑以執行論而執行完畢。
二、甲○○與陳華認識多時，因乙○○拒回其電話之細故不滿乙○○，竟於八十八年
    八月二十日十四時許，打電話至住於桃園縣中壢市○○路○段二八０號七樓予乙
    ○○行動電話手機留言恐嚇乙○○稱：妳就認命吧。‧‧‧妳若答應蔡克明（按
    即乙○○之夫），今天晚上妳就準備替蔡克明和（起訴書誤載為蔡政民的）三個
    孩子（按即乙○○之三名子女）收屍。妳要是對我那麼狠，我就對妳不客氣云云
    ，以此加害乙○○之夫與子女生命之事恐嚇乙○○，使乙○○心生畏懼，致生危
    害於安全。
三、案經乙○○訴由桃園縣警察局中壢分局移送台灣桃園地方法院檢察署檢察官偵查
    起訴。
        理  由
一、訊據被告甲○○坦承於前時、地有因細故，打電話予乙○○手機留言上開言詞等
    情，並經被害人於警訊、偵查及本院訊問時指述甚詳，扣案之錄音帶經本院當庭
    播放勘驗，確有前開恐嚇言詞之留言，被告亦是認其內聲請確為其聲請無誤。被
    告雖辯稱：我只是一時講氣話云云，否認有恐嚇故意。惟被告之恐嚇言詞係以免
    被害人準備替其夫及三名子女收屍，之加害生命之事施恐嚇，該蔡克明為被害人
    之夫，及其三名子女，均為被害人關係最密切之親人，被告聞之心生極大恐懼之
    感，乃報警處理，自已致生危害於乙○○之安全。被告以電話留言方式傳達其恐
    嚇言詞，顯係明知並有意使被害人聞之產不安與恐懼，其有直接故意甚明，縱在
    其自己生氣之下所言，並無於犯罪之成立。被告所辯顯不足為其有利之認定。
    事證明確，被告犯行堪予認定。
二、核被告所為，係犯刑法第三百零五條之恐嚇危害安全罪。被告有如事實欄所載犯
    罪科刑與執行情形，有台灣桃園地方法院檢察署刑案資料查註紀錄表及台灣高等
    法院被告全前案紀錄表一紙可按，其於有期徒刑行完畢後五年內，再犯本件有期
    徒刑以上之罪為累犯，應依刑法第四十七條規定加重其刑。爰審酌被告有前開前
    科，素行不佳，及其犯罪情節，所生危害程度，犯後態度，被害人已表明不願追
    究及其他一切情狀，量處如主文所示之刑，並諭知易科罰金之折算標準，以示懲
    儆。
三、據上論斷，應依刑事訴訟法第二百九十九條第一項前段，刑法第三百零五條、第
    四十七條、第四十一條，罰金罰鍰提高標準條例第一條前段、第二條，判決如主
    文。
本案經檢察官張尹敏到庭執行職務。
中      華      民      國       八十九     年     三     月    十五    日
                                臺灣桃園地方法院刑事第三庭
                                      法  官  謝  順  輝
右正本證明與原本無異。
如不服本判決，應於判決送達後十日內，向本院提出上訴狀。
                                      書記官  宋  翠  玲
中      華      民      國       八十九     年     三     月    十七    日
附論罪科刑依據之法條：
刑法第三百零五條：
以加害生命、身體、自由、名譽、財產之事恐嚇他人，致生危害於安全者，處二年以
下有期徒刑、拘役或三百元以下罰金。


司法院資訊處製作；財團法人民間司法改革基金會備份。
